

**Monjal Maxime** 

Développeur SharePoint

Développeur Front-End SPFx sur SharePoint / Powell, je conçois des solutions en React et TypeScript adaptées à l'écosystème M365, avec une attention particulière à la performance et à la maintenabilité.

Âge Nationalité Langue 35 ans Français Anglais B2

Permis Adresse B + véhicule personnel Nantes

E-mail Portable

maxime.monjal@gmail;com 06 70 03 78 97

## **Compétences**

- SPFx
- Typescript / React
- PowerShell
- Powell software
- Azure Function
- SharePoint / Teams
- Azure DevOps

## Centres d'intérêts

- Jiu-jitsu brésilien
- Échecs
- Sports nautiques
- Lecture

#### **Liens utiles**

- Portfolio
- LinkedIn
- CV technique
- Certification Powell

### **Formations**

#### Développeur Web

Wild Code School / Niveau BAC + 2 2020 → 2021

#### Orientation à la filière vente

Retravailller dans l'Ouest 2014

#### Niveau DAEU - Equivalent BAC

Université de Nantes 2013

# **Expériences professionnelles**

#### Moca By ASI - Développeur SPFx

Déc 2021 → Présent

- Mise en place d'intranet SharePoint / Powell
- Développement de WebParts
- Déploiement d'une app mobile IOS et Android (stores publics)
- · Scripting, Provisioning, CI/CD

#### Neuron Partners - Développeur Web

Fev 2021 → Juin 2021

- Travail en autonomie ou pair-programming avec le CTO
- Création et développement de plusieurs sites en Nuxt.js
- Réalisasion d'un tableau (Buefy) pour afficher les données SEO
- Création du futur site de Neuron Partners (Vue.js et Strapi)

#### Wild Code School - Développeur Web

Sept 2020 → Fev 2021

- 5 mois (700h) de formation
- 3 projets et 2 Hackathons
- Vainqueur Hackathon Search Foresight
- Equivalent BAC + 2